臺灣嘉義地方法院刑事判決　　　　　　　 94年度訴字第137號
　　公　訴　人　臺灣嘉義地方法院檢察署檢察官
　　被　　　告　己○○
　　　　　　　　　　　　12樓.
上列被告因詐欺等案件，經檢察官聲請簡易判決處刑（94年度偵
字第626號）及移送併辦（台灣士林地方法院檢察署94年度偵字
第108、2817、4620、6395號），本院改依通常程序審理，並判
決如下：
    主  文
己○○幫助連續意圖為自己不法之所有，以恐嚇使人將本人之物
交付，處有期徒刑拾月。
    事  實
一、己○○明知現今在金融機構開立帳戶並無困難，一般人均能
    開立帳戶供己使用，僅別有用心怕人追查不法使用者，始會
    使用他人帳戶為人頭帳戶，竟因於民國93年9月間，積欠自
    稱「林先生」之不詳姓名、年籍成年男子新臺幣（下同）2
    萬5千元，無力清償，在按常人智識已能預見提供帳戶予不
    相識之人使用時，可供他人以該帳戶做為恐嚇取財或其他不
    法行為之人頭帳戶使用，將幫助他人實施恐嚇取財行為，竟
    仍基於縱有人以其金融帳戶實施恐嚇取財犯罪亦不違背其本
    意之幫助故意，於93年10月間某日，在臺北市○○○路與南
    京東路口，將如附表一所示之銀行帳戶之存摺、提款卡、密
    碼等物，交付綽號「林先生」之男子，以每本3千元之價格
    ，抵償所積欠之債務，而綽號「林先生」之成年男子於收受
    前開存摺、金融卡及密碼後，即與其所屬犯罪集團成員，共
    同基於恐嚇取財之概括犯意，先後於附表二所示之時間，以
    撥打電話之方式，向附表二編號一至六所示丙○○等6人恫
    以附表二所示之言詞，致使該6人均心生畏懼，其中附表二
    編號二至六所示乙○○等5人因而匯款至己○○所提供之帳
    戶內（匯入之帳戶名、金額、時間等，均如附表二所示；另
    附表二編號一所示丙○○並未匯款），「林先生」與其犯罪
    集團成員隨即持提款卡，提領前開匯入之金錢。迨附表二所
    示丙○○等人報警處理，始經警循線查獲上情。
二、案經嘉義縣警察局中埔分局報請臺灣嘉義地方法院檢察署檢
    察官聲請簡易判決處刑及臺灣士林地方法院檢察署移請併辦
    ，並由本院改依通常程序審理。
    理  由
一、訊被告己○○固坦承為抵償積欠「林先生」之債務，依「林
    先生」之指示，於上揭時、地將其所申設如附表一所示之帳
    戶存摺、提款卡及密碼等物交付「林先生」，嗣如附表二所
    示被害人丙○○等6人接獲恐嚇電話，其中附表二編號二至
    六所示被害人匯款如附表二所示之金額至其交付予「林先生
    」之帳戶（詳如附表二所示）等情不諱，惟矢口否認有何幫
    助恐嚇取財犯行，並辯稱：其因積欠地下錢莊金錢，因此提
    供帳戶等資料作為抵償，不知會被拿去犯罪，一直到警察局
    才知道事情嚴重性云云。經查：
 （一）被告向附表一所示銀行申設附表一所示銀行帳戶，並領
       取存摺、提款卡等情，除據被告供承在卷外，並有該些
       銀行開戶資料在卷可稽（詳見附表一），足見被告確有
       申設如附表一所示之銀行帳戶。而「林先生」或其犯罪
       集團成員對附表二所示被害人丙○○等6人恫以附表二所
       示言詞，其中編號二至六所示被害人乙○○、甲○○、
       彭婉婷、戊○○及丁○○等5人，因而心生畏懼，分別匯
       款至被告如附表一編號二至六所示之銀行帳戶（詳見附
       表二所示）；另附表二編號一所示被害人丙○○接獲恐
       嚇電話後，進行查詢，發現其姪子鄭鼎耀並未遭人控制
       行動，因而未匯款等情，除據被害人丙○○等6人指訴（
       詳見附表二）及證人戴福昇（見偵卷二第8-10頁）證述
       甚詳外，並有銀行開戶、交易資料、被害人匯款資料在
       卷可資佐證（均詳見附表二所示），足見「林先生」及
       其犯罪集團成員確以被告如附表一所示帳戶，作為恐嚇
       取財之匯款帳戶之用，附表二所示被害人丙○○等人均
       心生畏懼，其中編號二至六所示被害人乙○○等5人因而
       依指示匯款至該些帳戶，「林先生」及其犯罪集團成員
       則持提款卡提領該些款項無訛。
 （二）按刑法上之故意，分直接故意（確定故意）與間接故意
       （不確定故意），「行為人對於構成犯罪之事實，預見
       其發生而其發生並不違背其本意者」為間接故意；而間
       接故意與有認識的過失之區別，在於二者對構成犯罪之
       事實雖均預見其能發生，但前者對其發生並不違背其本
       意，後者則確信其不發生。且幫助犯之成立，以行為人
       主觀上認識被幫助者正欲從事犯罪或係正在從事犯罪，
       且該犯罪有既遂之可能，而其行為足以幫助他人實現構
       成要件者，即具有幫助故意，並不以行為人確知被幫助
       者係犯何罪名為必要；又按於金融機構開設帳戶，請領
       存摺及金融卡一事，係針對個人身分之社會信用而予以
       資金流通，具有強烈之屬人性，而金融帳戶為個人理財
       之工具，申請開設金融帳戶並無任何特殊之限制，一般
       民眾皆得以存入最低開戶金額之方式申請之，且一人得
       在不同之金融機構申請數個存款帳戶使用，一般具行為
       能力之人向金融機關申辦存款帳戶，並非難事，且無須
       支付手續費用，此屬眾所週知之事。故衡諸一般常情，
       任何人既均可辦理金融帳戶存摺使用，如無正當理由，
       實無借用他人存摺使用之理，而金融存摺亦事關個人財
       產權益之保障，其專有性甚高，除非本人或與本人親密
       關係者，難認有何理由可自由流通使用該存摺，一般人
       均有妥為保管及防止他人任意使用之認識，縱特殊情況
       偶需交付他人使用，亦必深入瞭解用途及合理性，始予
       提供，且該等專有物品如落入不明人士手中，而未加以
       闡明正常用途，極易被利用為與財產有關之犯罪工具，
       此為吾人依一般生活認知所易於體察之常識，而有犯罪
       意圖者，非有正當理由，竟徵求他人提供帳戶，客觀上
       可預見其目的，係供為某筆資金之存入，後再行領出之
       用，且該筆資金之存入及提領過程係有意隱瞞其流程及
       行為人身分曝光之用意，一般人本於一般認知能力均易
       於瞭解。從而，如非為詐騙財物、恐嚇取財或洗錢等不
       法目的，依常情應無支付金錢購買他人之帳戶存摺、提
       款卡之理，此等行為客觀上已屬可疑，有為隱瞞某種作
       為流程及行為人身份曝光等不法意圖應可預見；查，被
       告為年滿二十歲之成年人，心智正常無缺陷，具相當知
       識，參以近來諸如擄車勒贖、假勒贖電話及刮刮樂詐財
       等恐嚇取財及詐欺取財犯罪類型層出不窮，該等犯罪多
       數均係利用他人帳戶作為恐嚇取財或詐欺取財所得財物
       之出入帳戶，並經媒體廣為披載，被告對此自難諉為不
       知，因此，被告顯可預見上述不詳姓名成年男子收購他
       人之存摺帳戶、提款卡及將提款卡密碼告知使用，將可
       能藉收購之存摺帳戶、提款卡遂行財產上犯罪之目的，
       或轉售他人作為財產犯罪之用，是被告可預見金融帳戶
       存摺提供他人使用將幫助他人實施詐欺犯罪，但其因積
       欠「林先生」金錢，無力償還，仍將其所申辦之附表一
       所示帳戶存摺、提款卡交付不詳姓名之成年男子「林先
       生」，並告知提款卡密碼，以抵償欠款，顯具縱有人以
       其金融帳戶實施恐嚇取財或其他詐欺犯罪亦不違背其本
       意之不確定故意甚明。
 （三）從而，被告縱使並不確知「林先生」及其犯罪集團成員
       所為恐嚇取財之對象即為附表二所示被害人丙○○等6人
       ，亦無法確知將如何恐嚇取財之具體內容，惟其對所交
       付之帳戶將遭人作為非法犯行諸如恐嚇取財等所得財物
       匯入及提領之工具使用，應足以有概括之認識，且復可
       預見其發生。因此，被告將帳戶存摺、提款卡交付予「
       林先生」，其既可預見將遭利用作為財產上犯罪之工具
       ，顯示被告容任允許持有該帳戶者資以利用為財產上犯
       罪之行為，且無何不發生財產上犯罪之確信，是「林先
       生」及其犯罪集團成員利用被告上開帳戶、提款卡據以
       為恐嚇取財，應不違背被告之本意。另被告交付帳戶存
       摺、提款卡，並非恐嚇取財罪構成要件之行為，亦無何
       證據足資證明被告與「林先生」或其犯罪集團成員間有
       何恐嚇取財之犯意聯絡，故被告應有幫助恐嚇取財之不
       確定故意及行為甚明。被告所為之辯解，應屬諉責推卸
       之詞，無可採信，被告幫助恐嚇取財犯行，罪證明確，
       洵堪認定。
二、按連續幫助與幫助連續為不同之犯罪態樣，如基於概括犯意
    ，多次幫助他人犯罪，為連續幫助，該幫助者有多次犯罪行
    為；如以一幫助行為，幫助他人連續犯罪，則為幫助連續，
    就幫助犯而言，僅有一次犯罪行為。查被告基於幫助之故意
    ，而提供上開帳戶之存摺、提款卡，作為「林先生」及其犯
    罪集團成員恐嚇取財之用，而「林先生」等人固連續向附表
    二所示之被害人恐嚇交付財物，應論以連續恐嚇取財一罪，
    惟被告僅有一次交付帳戶存摺、提款卡之幫助行為，故被告
    所為，係犯刑法第30條第1項、第346條第1項之幫助連續恐
    嚇取財既遂罪。附表二編號一部份，正犯之行為雖止於未遂
    ，惟因與附表二編號二至六之恐嚇取財既遂部分，有連續犯
    裁判上一罪之關係，正犯應論以連續恐嚇取財既遂一罪。被
    告幫助他人恐嚇取財，為從犯，依刑法第30條第2項規定，
    按正犯之刑減輕之。本件就被告所犯法條，聲請簡易判決處
    刑書原認被告係犯刑法第30條、第339條（第1項）之幫助詐
    欺取財罪及洗錢防制法第9條第1項之幫助洗錢罪，此部分經
    公訴檢察官於本院審理時，當庭變更起訴法條為刑法第30條
    、刑法第340條及洗錢防制法第9條第1項之幫助常業詐欺罪
    、幫助洗錢罪，惟：
  (1)按刑法第346條第1項之恐嚇取財罪，與同法第339條第1項之
    詐欺取財罪，二者之區別，在於前者係施用使人心生畏怖之
    恐嚇手段，致被害人心生畏懼，明知不應交付財物而交付，
    後者則係施用詐術手段，使人陷於錯誤，誤信為應交付財物
    而交付。惟上開之恐嚇手段，常以虛假之事實為內容，故有
    時亦不免含有詐欺之性質，倘含有詐欺性之恐嚇取財行為，
    足使人心生畏懼時，自應僅論以高度之恐嚇取財罪，殊無再
    適用詐欺取財罪之餘地（最高法院84年台上字第1993號判決
    意旨參照），查本件如附表二所示之被害人丙○○等6人，
    均係遭「林先生」或其犯罪集團成員，以該些被害人之親人
    遭綁架或控制行動等虛偽不實之不利內容加以恐嚇，並要求
    渠等匯款解決，因此，被害人均係因該些不實而含有詐欺性
    質之不利言詞，致心生畏懼，始交付金錢（其中被害人丙○○未交付），依據前開最高法院裁判意旨，正犯即「林先生
    」與其犯罪集團成員，均應僅論以恐嚇取財罪，而不再論以
    詐欺取財罪，被告既係對「林先生」及其犯罪集團成員之恐
    嚇取財犯行為幫助行為，依據從犯之理論，應僅能論以恐嚇
    取財之幫助犯，無由成立幫助常業詐欺罪；
  (2)又按洗錢行為係指行為人為掩飾或隱匿自己或他人重大犯罪
    所得財物或財產上之利益（洗錢防制法第2條第1款），或行
    為人收受、搬運、寄藏、故買或牙保他人因重大犯罪所得財
    物或財產上之利益（同法第2條第2款）。按洗錢防制法之制
    定，旨在規範特定重大犯罪（詳見該法第3條）不法所得之
    資金或財產，藉由洗錢行為，諸如經由各種金融機關或其他
    交易管道，轉換成為合法來源之資金或財產，以切斷資金與
    當初犯罪行為之關連性，俾便於隱匿其犯罪行為或該資金不
    法來源或本質，以逃避追訴、處罰。該法之制定背景，主要
    係針對預防鉅額贓款，經由洗錢行為轉變為合法來源，造成
    資金流向之中斷，使偵查機關無法藉由資金之流向，追查不
    法前行為之犯罪行為人。足見其所保護之法益為國家對特定
    重大犯罪之追訴及處罰，此觀該法第1條已明定：「為防制
    洗錢，追查重大犯罪，特制定本法」，而對不法之前行為其
    所侵害之一般法益，因已有該當各行為之構成要件加以保護
    ，自非該法之立法目的甚明。又該法第2條第1款之洗錢行為
    ，除利用不知情之合法管道（如金融機關）所為之典型行為
    外，固尚有其他掩飾、藏匿犯特定重大犯罪所得財產或利益
    之行為，但仍須有旨在避免追訴、處罰而使其所得財物或利
    益之來源合法化，或改變該財物或利益之本質之犯意，始克
    相當，若僅係行為人對犯特定重大犯罪所得之財產或利益作
    直接使用或消費之處分行為，自非該法所規範之洗錢行為（
    最高法院92年度台上字第3639號判決參照）。故洗錢防制法
    第2條第1項所稱洗錢行為，係指行為人完成犯罪行為後，對
    於犯罪所得財物或財產上利益所另為掩飾或隱匿之行為，該
    行為在刑罰體系上原係不罰之後行為，然因為防制洗錢，追
    查重大犯罪之特殊社會防衛之需要，始予以刑罰化，至若行
    為本身即係該洗錢防制法第3條各款所稱重大犯罪之取得財
    物之犯罪方法或手段，此等行為即為該條所稱重大犯罪行為
    之一部分，並非行為人因為該條所稱重大犯罪行為並取得犯
    罪所得財物或財產上利益後，所另為掩飾或隱匿犯罪所得財
    物或財產上利益之行為，自難遽認係洗錢行為，依據上述，
    正犯「林先生」及其犯罪集團成員所犯者為恐嚇取財罪，且
    本案附表二所示被害人係受恐嚇而被要求依指示匯款或轉帳
    入被告上開帳戶內，已如前述，故利用被告上開人頭帳戶作
    為詐騙被害人匯款使用，此原即係「林先生」與其犯罪集團
    成員實施並遂行其恐嚇取財之犯罪手段，並非於恐嚇取財後
    ，另為掩飾、隱匿其詐欺犯罪之所得之行為，依前揭說明，
    此等行為顯與洗錢防制法第2條所稱洗錢之構成要件不該當
    ，並不構成洗錢罪；何況「林先生」等正犯所為之犯行係恐
    嚇取財罪，法定刑為有期徒刑六月以上，五年以下，不在洗
    錢防制法第3條各款所列之重大犯罪之列，亦不該當洗錢之
    構成要件；準此，被告所為並非幫助常業詐欺罪，亦與幫助
    洗錢構成要件不合，公訴人對此應有誤會，惟起訴（臺灣嘉
    義地方法院檢察署94年度偵字第626號）及併辦之事實（臺
    灣士林地方法院檢察署94年度偵字第2817、108、4620、
    6395 號）既已敘明被告幫助恐嚇取財之犯行，本院自得加
    以審理，並變更其起訴法條，附此敘明。爰審酌被告已婚，
    有子女二人，其年輕力壯、四肢健全，不思以正途清償債務
    ，竟提供自己之帳戶存摺、提款卡抵償債務，幫助他人從事
    恐嚇取財行為，造成被害人之損失及警方追查困難，影響社
    會治安甚鉅，被告雖於犯罪後對於存摺流向、申辦過程均清
    楚交代，惟其竟仍於本案審理期間再犯為他人收購帳戶之犯
    行（臺灣新竹地方法院檢察署94年度偵字第2339號，因與本
    案無裁判上一罪關係，退併辦，詳後述），顯見缺乏悔改之
    意等一切情狀，量處如主文所示之刑，以資儆懲。
三、另臺灣新竹地方法院移送併辦意旨（94年度偵字第2339號）
    略以：被告基於幫助洗錢之概括犯意，自民國93 年11月間
    起，以每本帳戶新台幣500元之代價，受僱於真實姓名年籍
    不詳、自稱為「李先生」之成年男子，負責不特定人依「李
    先生」刊載之報紙廣告聯絡欲販售人頭帳戶時，依「李先生
    」之指示至約定地點，收購存摺、提款卡等物再轉寄回「李
    先生」收執，供犯罪集團使用，因認與本件前述經聲請簡易
    判決處刑部分具有連續犯之裁判上一罪關係，聲請併辦，惟
    被告上述經起訴與論罪科刑之犯行，係犯幫助恐嚇取財罪，
    並非幫助洗錢罪，已如前述；又併辦部分被告所為之犯行係
    為他人（李先生）收購帳戶，並非提供帳戶供他人使用，與
    本件經論罪科刑部分犯罪情狀不同，且被告亦供承：在將帳
    戶存摺等物交給林先生（論罪科刑部分）時，並沒打算為他
    人買帳戶，後來因為沒錢，「李先生」又說這樣不犯法，所
    以，才會又去做等語（見本院卷第130-131頁），顯然併辦
    部分係另行起意，應與本件前開論罪科刑部分無連續犯之裁
    判上一罪關係，本院無從加以審理，應退回由檢察官另行依
    法處理。
據上論斷，應依刑事訴訟法第452條、第299條第1項前段、第300
條，刑法第346條第1項、第30條第1項、第2項，罰金罰鍰提高標
準條例第1條前段，判決如主文。
本案經檢察官周欣潔到庭執行職務
中　　華　　民　　國　　94　　年　　8　　月　　11 　日
                          刑事第一庭
                              審判長法　官  許 進 國
                                    法  官  游 悅 晨
                                    法  官  林 坤 志
上列正本證明與原本無異。
如不服本判決，應於判決送達後10日內向本院提出上訴狀（應附
繕本）。告訴人或被害人如對於本判決不服者，應具備理由請求
檢察官上訴，其上訴期間之計算係以檢察官收受判決正本之日期
為準。
中　　華　　民　　國　　94　　年　　8　　月　　11 　日
                                    書記官  黃 意 雯
卷證目錄表
┌───┬────────────────┐
│警卷一│嘉中警三字第0940080169號卷      │
├───┼────────────────┤
│警卷二│北縣警汐刑字第00930030708號卷   │
├───┼────────────────┤
│偵卷一│嘉義地檢署94年偵字第626號卷     │
├───┼────────────────┤
│偵卷二│士林地檢署94年偵字第2817號卷    │
├───┼────────────────┤
│偵卷三│士林地檢署94年偵字第108號卷     │
├───┼────────────────┤
│偵卷四│士林地檢署94年偵字第4620號卷    │
├───┼────────────────┤
│偵卷五│士林地檢署94年偵字第6395號卷    │
└───┴────────────────┘
附表一：被告申辦並遭「林先生」等人用以恐嚇取財之銀行帳戶
┌──┬─────────┬────────┬───────────┐
│編號│銀行名稱（含分行）│帳號            │備註（犯罪  被害人）  │
├──┼─────────┼────────┼───────────┤
│一  │上海商業儲蓄銀行士│00000000000000  │丙○○                │
│    │林分行            │（開立時間：93年│開戶資料見警卷一P6～9 │
│    │                  │10月21日）      │。                    │
├──┼─────────┼────────┼───────────┤
│二  │第一商業銀行汐止分│00000000000     │甲○○                │
│    │行                │                │開戶及帳戶交易資料見警│
│    │                  │                │卷二P9～11、偵卷二P70-│
│    │                  │                │73。                  │
├──┼─────────┼────────┼───────────┤
│三  │玉山商業銀行天母分│0000000000000   │乙○○                │
│    │行                │（開立時間：93年│開戶及帳戶交易資料見偵│
│    │                  │10月21日）      │卷二P22～26、偵卷三P18│
│    │                  │                │～23                  │
├──┼─────────┼────────┼───────────┤
│四  │聯邦商業銀行士東簡│000000000000    │彭婉婷                │
│    │易型分行          │（開立時間：93年│開戶及交易資料見偵卷三│
│    │                  │7月2日）        │P46～48、偵卷四P17-20 │
│    │                  │                │。                    │
│    │                  │                │                      │
│    │                  │                │                      │
├──┼─────────┼────────┼───────────┤
│五  │臺灣中小企業銀行士│00000000000     │丁○○                │
│    │林分行            │                │開戶及交易資料見偵卷三│
│    │                  │                │P57 ～61、偵卷五P41-44│
│    │                  │                │。                    │
├──┼─────────┼────────┼───────────┤
│六  │國泰世華商業銀行士│000000000000    │戊○○                │
│    │林分行            │（開立時間93年7 │開戶及交易資料見偵卷三│
│    │                  │月2日）         │P41-49、偵卷五P7-9、P6│
│    │                  │                │1-65。                │
└──┴─────────┴────────┴───────────┘
附表二：遭恐嚇取財被害人
┌──┬────┬─────────────────────────┬─────────┐
│編號│被害人  │遭恐嚇之方式及被害人付款之方式與金額（新台幣）    │ 備註             │
├──┼────┼─────────────────────────┼─────────┤
│一  │丙○○  │一、931208遭不詳姓名成年男子恫稱：其姪子鄭鼎耀被控│丙○○指訴（警卷一│
│　　│（本案部│    制行動，要求匯款至己○○設於上海商銀帳戶（附表│P5）。            │
│    │分）    │    一編號一）。                                  │                  │
│    │        │二、因嗣後查得鄭鼎耀行蹤，故未匯款（未遂）。      │                  │
├──┼────┼─────────────────────────┼─────────┤
│二  │乙○○  │一、93年12月3日遭不詳姓名男子恫稱：其兒子為朋友作 │乙○○指訴（偵卷二│
│　　│（併案一│    保，因此遭地下錢莊綁架並受傷，要求匯款至被告曾│P12-14）。        │
│    │士檢94偵│    俊傑設於玉山銀行天母分行帳戶（附表一編號三），│戴福昇證述（偵卷二│
│    │2817）  │    乙○○因而匯入3萬元。                         │P8-10）           │
│    │        │                                                  │郵局跨行匯款申請書│
│    │        │                                                  │（偵卷二P16）     │
│    │        │                                                  │                  │
├──┼────┼─────────────────────────┼─────────┤
│三  │甲○○  │一、931023甲○○因撥打電話叫小姐，遭一不詳姓名成年│甲○○指訴（警卷二│
│　　│（併案二│    男子要求至提款機確認身分，甲○○拒絕掛斷電話後│P7）。　          │
│    │士檢94偵│    ，該男子傳「邱先生，見迅速回電，別逼我的小弟作│第一商業銀行存款存│
│    │108）   │    出丟汽油彈等等的危險動作，危及你的家人，請自重│根聯（警卷二P12） │
│    │        │    ！竹聯大象」之簡訊，致甲○○心生畏懼，因而分別│　                │
│    │        │    於931023、931026分別匯款2萬元、1萬元（合計3萬 │　                │
│    │        │    元）至被告己○○設於第一銀行汐止分行之帳戶（附│　                │
│    │        │    表一編號二）。                                │                  │
├──┼────┼─────────────────────────┼─────────┤
│四  │彭婉婷  │一、931028不詳姓名成年男子撥打電話，向彭婉婷恫稱：│彭婉婷指訴（偵卷四│
│　　│（併案三│   「你女兒在我手上，我缺8萬元，匯8萬元給我，以保 │P4 -6）　         │
│    │士檢94偵│   證你女兒平安」等語，因而心生畏懼，依該男子指示 │寶華銀行自動櫃員機│
│    │4620）  │   於931028匯款8萬元至被告己○○設於聯邦銀行士東簡│交易明細表（偵卷四│
│    │        │   易型分行之帳戶（附表一編號四）。               │P16）             │
├──┼────┼─────────────────────────┼─────────┤
│五  │戊○○  │一、931110遭不詳姓名成年男子恫稱：「因其女兒替他人│戊○○指訴（偵卷五│
│　　│（併案四│    作保，要其匯款，否則對其女兒不利」等語，因而依│P62）　           │
│    │士檢94偵│    指示於931110分別匯款8萬元、4萬2千元至被告曾俊 │國泰世華銀行存款條│
│    │6395）　│    傑設於國泰世華銀行士林分行之帳戶（附表一編號六│影本2紙（偵卷五P67│
│    │　      │    ）。                                          │）                │
│    │　      │                                                  │                  │
├──┼────┼─────────────────────────┼─────────┤
│六  │丁○○  │一、931201遭不詳姓名成年男子恫稱：「因其兒子替他人│丁○○（偵卷五P61 │
│　　│（併案四│    作保，簽20萬元借據，要其匯款，否則對其兒子不利│）　              │
│    │士檢94偵│    」等語，因而依指示於931201匯款9萬元至被告曾俊 │郵局自動櫃員機交易│
│    │6395）  │    傑設於臺灣中小企銀士林分行之帳戶。            │明細表（偵卷五P66 │
│    │        │                                                  │）                │
└──┴────┴─────────────────────────┴─────────┘
